【裁判字號】    97,上訴,1933
【裁判日期】    970916
【裁判案由】    違反毒品危害防制條例
【裁判全文】
臺灣高等法院臺中分院刑事判決        97年度上訴字第1933號
上  訴  人
即  被  告  甲○○
上列上訴人因毒品危害防制條例案件，不服臺灣臺中地方法院97
年度訴字第2209號，中華民國97年6月30日第一審判決（起訴案
號：臺灣臺中地方法院檢察署97年度毒偵字第2426號），提起上
訴，本院判決如下：
    主  文
上訴駁回。
    事實及理由
一、本案經本院審理結果，認第一審判決認事用法及量刑均無不
    當，應予維持，並引用第一審判決書記載之事實、證據及理
    由（如附件）。
二、被告甲○○上訴意旨略稱：伊將為人父，為此痛下決心戒除
    惡習，並前往中國醫藥學院接受美沙冬療程，請求給予自新
    之機會云云。按施用第一級毒品罪為法定刑有期徒刑六月以
    上五年以下之罪；施用第二級毒品罪為法定刑有期徒刑三年
    以下之罪，被告復有施用毒品之不良素行，前經送強制戒治
    ，於民國（下同）91年8月16日執行完畢，又於96年間，因
    違反毒品危害防制條例案件，經本院以96年度上訴字第2361
    號判處有期徒刑五月確定，於97年1月31日易科罰金執行完
    畢，有臺灣高等法院被告前案紀錄表在卷可稽，其於刑之執
    行完畢後，再於五年內之97年2月23日犯本件施用第一級、
    第二級毒品罪，係屬累犯，原審審酌被告前因施用毒品案件
    ，經強制戒治，仍未戒絕，繼續施用毒品海洛因及甲基安非
    他命，顯見其一再沈溺於毒品，不能自拔，及犯後坦承犯行
    等一切情狀，分別就施用第一級毒品部分量處有期徒刑十一
    月，施用第二級毒品部分量處有期徒刑五月，並定其執行刑
    為有期徒刑一年二月，其認事用法及量刑核無違誤，至被告
    犯後是否接受治療，不足動搖法院對於判決事實之認定及影
    響量刑之輕重，又其所述家中情況固值同情，惟不得作為原
    審量刑不當之依據，是其上訴所指為無理由，應予駁回。
三、據上論斷，應依刑事訴訟法第373條、第368條，判決如主文
    。
本案經檢察官乙○○到庭執行職務。
中    華    民    國    97    年    9     月    16    日
            刑事第一庭    審判長法  官  陳  紀  綱
                                法  官  姚  勳  昌
                                法  官  陳  欣  安
上列正本證明與原本無異。
施用第一級毒品部分，得上訴。
施用第二級毒品部分，不得上訴。
如不服本判決應於收受送達後10日內向本院提出上訴狀，其未敘
述上訴之理由者並得於提起上訴後10日內向本院補提理由書（均
須按他造當事人之人數附繕本）。
                                書記官  籃  營  昌
中    華    民    國    97    年    9     月    16    日
附錄：
毒品危害防制條例第十條
施用第一級毒品者，處六月以上五年以下有期徒刑。
施用第二級毒品者，處三年以下有期徒刑。


司法院資訊處製作；財團法人民間司法改革基金會備份。
